Inventaris van het archief van de Inspecteur in Buitengewone Dienst voor de Scheepvaart te Londen, 1940-1946
Nationaal Archief, Den Haag
Inspecteur Scheepvaart te Londen
Isp. Scheepvaart / Londens Archief
1940-1946
W26527
0.60 meter; 157 inventarisnummers.
Normale geschreven, getypte en gedrukte documenten, geen bijzondere handschriften.
Nationaal Archief, Den Haag
Inspecteur in Buitengewone Dienst voor de Scheepvaart te Londen
Toen de Scheepvaartinspectie vanwege de Duitse bezetting in de Tweede Wereldoorlog de bevoegdheid over de Nederlandse zeeschepen verloor, werd in Londen de Buitengewone Raad voor de Scheepvaart ingesteld met aan het hoofd een Inspecteur in buitengewone dienst voor de Scheepvaart. Het slechts gedeeltelijk bewaard gebleven archief van de Inspecteur bestaat voornamelijk uit scheepsverklaringen inzake rampen en klachten, alfabetisch geordend op scheepsnaam, en uit dossiers inzake onderzoeken naar opgelopen schade en vergaan van oorlogsschepen door ongelukken, aanvaringen, torpedering en luchtaanvallen.
Archiefvorming
Geschiedenis van de archiefvormer
De zorg voor de veiligheid van de scheepvaart was toevertrouwd aan de minister van Waterstaat.
Archief van het ministerie van Scheepvaart, afdeling Zeemanszaken en Veiligheidsvoorschriften, bundel 128.
De onder hem ressorterende Scheepvaartinspectie oefende in Nederland het toezicht uit op de naleving van de voorschriften, welke in hoofdzaak zijn neergelegd in de Schepenwet, het Schepenbesluit en in de Wet op de Zeevaartdiploma's 1935.
Ook had de Scheepvaartinspectie een belangrijke taak te vervullen ten aanzien van de Raad voor de Scheepvaart. Immers de Inspecteur-Generaal voor de Scheepvaart vervulde een rol, welke in menig opzicht overeenkwam met die van het Openbaar Ministerie bij een rechterlijk college.
Toen tengevolge van de bezetting van Nederland het toezicht op de Nederlandse zeeschepen, welke zich niet in de macht van de vijand bevonden, niet meer door de Scheepvaartinspectie in Nederland kon worden uitgeoefend, zijn direct maatregelen genomen om te bevorderen, dat in het Verenigd Koninkrijk zoveel mogelijk werd toegezien op de naleving van de wettelijke veiligheidsvoorschriften ten aanzien van Nederlandse schepen.
In mei 1940 bestond de Scheepvaartinspectie in Nederland uit een Inspecteur-Generaal, hoofd van de Scheepvaartinspectie, 7 Inspecteurs, 3 Adjunct-inspecteurs, 3 Scheepwerktuigkundigen en 21 Experts en Adjunct-experts, alsmede het nodige bureaupersoneel. Er kon uiteraard geen sprake van zijn om aan een in het Verenigd Koninkrijk in te stellen inspectie een zodanige omvang te geven. Door het gebrek aan ervaren en deskundige personen kon eveneens de organisatie in de aanvang niet geheel van overeenkomstige aard zijn, daar van de Nederlandse inspectie op één Expert na, niemand het land had kunnen verlaten. Deze Expert, die ten tijde van de inval op dienstreis in het buitenland was, werd dan ook naar Londen ontboden.
In de eerste maanden van de oorlog bepaalden de bemoeiingen van de Scheepvaartinspectie zich in hoofdzaak tot het inspecteren van zeeschepen, welke de haven van Londen aandeden, tot het uitreiken en verlengen van scheepscertificaten, het verstrekken van verklaringen ter vervanging van verloren gegane diploma's en het in gevallen waar zulks noodzakelijk was verlenen van ontheffingen van de voorschriften van het Schepenbesluit, voorzover dat ingevolge het in artikel 123 lid 2 en lid 14 bepaalde mogelijk was.
Toen bij Koninklijk Besluit van 18 oktober 1940, Stbld. A 15, de Buitengewone Raad voor de Scheepvaart werd ingesteld, werden de werkzaamheden van de Scheepvaartinspectie te Londen uitgebreid met de vooronderzoeken ten behoeve van deze Raad. Gezien het hiervoren gememoreerde gebrek aan vakkundig personeel moest hiervoor iemand speciaal worden aangetrokken. Omdat de onafhankelijkheid van de te benoemen functionaris t.o.v. een ieder moest vaststaan, mocht deze noch reder, noch koopvaardijkapitein zijn geweest. Derhalve zocht de minister van Waterstaat een deskundige in de kringen van de Koninklijke Marine. Bij schrijven van 31 oktober 1940 richtte hij zich dan ook tot de minister van Marine met het verzoek òf de Luitenant ter Zee der 1ste klasse Tissot van Patot òf de Luitenant ter Zee der 1ste klasse Nuboer voor deze taak vrij te geven.
Archief van het ministerie van Waterstaat te Londen, 1940-1946, afd. Scheepvaartzaken, benoemingen van leden van Buitengewone Raad voor de Scheepvaart..
Met zijn schrijven van 14 november 1940 berichtte deze geen mogelijkheid te hebben één van de genoemde heren vrij te maken. Als alternatief stelde hij voor om de Kapitein-luitenant ter Zee K.M.R.L. den Hoedt van de staf van de Bevelhebber der Zeestrijdkrachten in deze functie te benoemen.
Archief van het ministerie van Waterstaat te Londen, 1940-1946, afd. Scheepvaartzaken, benoemingen van leden van Buitengewone Raad voor de Scheepvaart.
Bij Koninklijk Besluit van 27 november 1940 werd deze dan ook benoemd tot Inspecteur in buitengewone dienst voor de Scheepvaart.
In hetzelfde Besluit werd bepaald dat hij in het bijzonder werd belast met de werkzaamheden van de Scheepvaartinspectie in verband met de Buitengewone Raad voor de Scheepvaart.
Archief van het ministerie van Verkeer en Waterstaat, Centraal personen-dossiers bestand, dossier L.den Hoedt.
Met het in artikel 10 van de Schepenwet bedoelde toezicht op de Zeeschepen had hij geen bemoeienis.
Aanvankelijk werd wel, zoals artikel 10 van de Schepenwet voorschrijft, het toezicht op de schepen uitgeoefend onder de bevelen van de minister van Waterstaat, doch deze trad daarbij tevens op als Hoofd van de Scheepvaartinspectie. Dit was niet overeenkomstig een andere bepaling van het hiervoor aangehaalde artikel, hetwelk luidt, dat door de Koningin een Hoofd van de Scheepvaartinspectie wordt aangewezen. Hiertoe werd in de eerste jaren niet overgegaan aangezien in de Schepenwet en - Besluit, alsmede in andere wetten aan het Hoofd van de Scheepvaartinspectie zeer gewichtige bevoegdheden waren verleend en er geen deskundige gevonden kon worden aan wie deze bevoegdheden konden worden toevertrouwd.
Toen echter de werkzaamheden zich hoe langer hoe meer begonnen uit te breiden en het, gezien de heersende oorlogsomstandigheden, ondermeer noodzakelijk bleek de veiligheidsvoorschriften voor de scheepvaart uit te breiden en nieuwe te ontwerpen, werd het wenselijk geacht de dagelijkse leiding van de Inspectie op te dragen aan een deskundige die daaraan zijn volle krachten en al zijn tijd kon besteden. Deze werd gevonden in de persoon van de Kapitein-luitenant ter Zee K.M.R. A.S. de Bats, voormalig Inspecteur voor de Scheepvaart in Nederlands-Indië. Bij Koninklijk Besluit no.1 d.d. 24 april 1943 werd hij met ingang van 3 mei 1943 benoemd tot Hoofinspecteur in buitengewone dienst voor de Scheepvaart.
Archief van het ministerie van Verkeer en Waterstaat, Centraal personen-dossiers bestand, dossier A.S. de Bats.
Hem werden gelijke bevoegdheden verleend als door de Wet zijn toegekend aan het hoofd van de Scheepvaartinspectie, echter met dien verstande dat de werkzaamheden in verband met de Buitengewone Raad voor de Scheepvaart zelfstandig zouden worden verricht door de daartoe speciaal benoemde Inspecteur in buitengewone dienst en dat de Hoofdinspecteur deze werkzaamheden slechts zou verrichten bij ontstentenis of afwezigheid van die Inspecteur.
Een enkele maal kwam het voor dat de Inspecteur in buitengewone dienst zaken werden toegezonden, welke niet tot de competentie van de Buitengewone Raad voor de Scheepvaart behoorden. Dossiers betreffende deserties en andere door schepelingen begane onregelmatigheden werden doorgezonden naar de Officier van Justitie bij het Netherland Maritime High Court te Londen. Daden van voorbeeldig gedrag en betoonde moed werden doorgegeven aan de Commissie Onderscheidingen voor de Koopvaardij.
Nadat vaststond dat de werkzaamheden van de Buitengewone Raad voor de Scheepvaart te Londen per 1 februari 1946 zouden worden beëindigd
Archief Buitengewone Raad voor de Scheepvaart te Londen, 1940-1946, inv.nr. 235.
, richtte de Inspecteur in buitengewone dienst zich op 10 januari 1946 in een schrijven tot de minister van Scheepvaart met het verzoek hem te willen mededelen wanneer aan zijn werkzaamheden te Londen een einde zou komen.
Inv.nr.3.
Bij schrijven van 26 januari 1946
Archief van het ministerie van Scheepvaart, afdeling Zeemanszaken en Veiligheidsvoorschriften, bundel 128, nr. 31111 ZV.
deelde de minister mede dat de functie van Inspecteur in buitengewone dienst voor de Scheepvaart in het bijzonder belast met de werkzaamheden van de Scheepvaartinspectie bij de Buitengewone Raad voor de Scheepvaart, per 1 februari 1946 kwam te vervallen.
Geschiedenis van het archiefbeheer
Blijkens een schrijven van de Inspecteur in buitengewone dienst van 1 februari 1946 aan de Inspecteur-generaal te 's-Gravenhage
Inv.nr.5.
bestond het archief op dat moment uit de navolgende bescheiden:
Twee mappen met gevoerde correspondentie.
Copieën van de uitspraken van de Buitengewone Raad voor de Scheepvaart.
Copieën van de beslissingen van de commissie uit de Buitengewone Raad voor de Scheepvaart.
Copieën van de bij de Raad ingediende dossiers, 222 stuks.
Twaalf dossiers, in december 1945 gereed voor indiening bij de Buitengewone Raad voor de Scheepvaart, doch niet meer in ontvangst genomen wegens de komende opheffing van die Raad.
59 nog niet complete dossiers.
Een stel gewone scheepsverklaringen, genummerd no. 1 t/m 1232, met klapper.
Scheepsverklaringen, genummerd no 1 t/m 401, inzake rampen/voorvallen, welke i.v.m. de omvang op de tweede plaats gesteld zijn wat vooronderzoek betreft, met overzichtslijst.
Scheepsverklaringen betreffende K.P.M. schepen, welke in januari en februari 1942 tengevolge van vijandelijke actie in Nederlands-Indië verloren waren gegaan.
Een map met gecensureerde uitspraken van de Buitengewone Raad voor de Scheepvaart.
Een enveloppe met diversen, zoals scheepsverklaringen, acten van overlijden, klachten, geheime instructies, enz.
Een stel zeekaarten.
Een klapper aangevende de archiefnummers van zaken in aanmerking komende voor direct c.q. later onderzoek.
Een overzicht van voorgekomen scheepsrampen, welke in de eerste plaats voor onderzoek in aanmerking kwamen.
Bij de overdracht van het archief door de Scheepvaartinspectie op 21 augustus 1975 aan het bureau semi-statische archieven van het ministerie van Verkeer en Waterstaat bleek de materiële verzorging niet al te best te zijn geweest en het merendeel der hierboven vermelde bescheiden te ontbreken.
Aangetroffen werden:
Twee dozen met gevoerde correspondentie.
Copieën van dossiers van bij de Buitengewone Raad door de Scheepvaart ingediende dossiers, 87 stuks.
Twaalf dossiers, in december 1945 gereed voor indiening bij de Buitengewone Raad voor de Scheepvaart, doch niet meer in ontvangst genomen wegens de komende opheffing van die Raad.
Een copie van een dossier, hetgeen doorgezonden was aan de Officier van Justitie te Londen.
Scheepsverklaringen.
Een nader onderzoek naar het grote aantal ontbrekende archivalia, ingesteld bij de Scheepvaartinspectie, bracht aan het licht, dat bij de verhuizing van deze dienst van de Bankastraat naar de Hoge Prins Willemstraat in september 1965 nogal nonchalant met de archieven is omgegaan, wat ten gevolge heeft gehad dat er vrij veel archivalia verloren zijn gegaan. Deze nonchalance heeft ook in dit archief duidelijk zijn sporen achter gelaten.
De verwerving van het archief
Overbrenging van een overheidsarchief
De verwerving van het archief
Het archief is krachtens bepalingen van de Archiefwet overgebracht.
Inhoud en structuur van het archief
MAISAO-WOTAP; 2.16
Inhoud
.
Ordening van het archief
Het volledig ontbreken van de in de brief van de Inspecteur genoemde ingangen maakte het onmogelijk om de toegepaste nummering te achterhalen. Vastgesteld kon worden dat er tenminste drie groepen van nummers zijn gebruikt. Hierdoor was het niet mogelijk om te bepalen of de aangetroffen 'scheepsverklaringen' tot de onder nr. 7 of nr. 8 genoemde serie behoorden. Om het terugvinden van een bepaald schip te vereenvoudigen werden derhalve deze stukken alfabetisch op naam geordend.
Tussen de onder e genoemde serie bevonden zich 18 dossiers van zaken, welke wel door de Buitengewone Raad voor de Scheepvaart werden behandeld, doch waarvan geen copieën werden aangetroffen in de onder b genoemde serie. Tussenvoegen in deze serie bleek niet mogelijk, daar het hier twee verschillende groepen van nummers betrof. Deze dossiers werden chronologisch geordend naar de op de stukken aangetroffen nummering.
Inv.nr.118-135.
Bij het doornemen van de 'gevoerde correspondentie' bleken hiertussen veel stukken aanwezig te zijn inzake onderzochte zaken, welke bij de Buitengewone Raad voor de Scheepvaart waren ingediend maar waarvan de copie-dossiers bleken te ontbreken. Hiervan werden opnieuw zaken-dossiers gevormd, doch niet bij de aangetroffen serie ingevoegd. Aangezien de chronologische volgorde hiervan niet was vast te stellen, werden deze dossiers alfabetisch gerangschikt. De andere op de gedane onderzoeken betrekking hebbende correspondentie werd zoveel mogelijk in de betrokken dossiers ingevoegd
Aanwijzingen voor de gebruiker
Openbaarheidsbeperkingen
Volledig openbaar.
Materiële beperkingen
Aanvraaginstructie
Openbare archiefstukken kunnen online worden aangevraagd en gereserveerd. U kunt dit ook via de terminals in de studiezaal van het Nationaal Archief doen. Om te kunnen reserveren dient u de volgende stappen te volgen:
U maakt een profiel aan op www.gahetna.nl, en logt vervolgens in
Via de archiefinventaris (alleen de beschrijvingen met rode nummers) selecteert u het gewenste archiefstuk door op de knop 'Reserveren' te klikken
In het volgende scherm geeft u aan op welke dag u het archiefstuk wilt inzien
Indien u zich bevindt in de studiezaal en een tafelnummer heeft ontvangen kunt u dit nummer vermelden. Als u geen tafelnummer heeft kunt u tafelnummer 777 laten staan
Vervolgens bevestigt u uw reservering door deze te versturen.
Verwant materiaal
Beschikbaarheid van kopieën
Beschrijving van de series en archiefbestanddelen
- KANTOOR EN PERSONEEL, I
  - Correspondentie met de minister van Waterstaat inzake de personeelssituatie op het bureau van de Inspecteur in buitengewone dienst., mrt. aug. 1941; 1; 4 stukken
  - Correspondentie met de heer J.Heijdenrijk van de Scheepvaartinspectie te Fleetwood inzake zijn taak bij het onderzoeken van scheepsongevallen., febr. 1944; 2; 3 stukken
  - Brief gericht aan de minister van Scheepvaart te 's-Gravenhage inzake het tijdstip van beëindiging van de werkzaamheden van de Inspecteur in buitengewone dienst te Londen. Doorslag., jan. 1946; 3; 1 stuk
  - Mededeling aan diverse Nederlandse scheepvaartinstanties in Engeland inzake de beëindiging van de werkzaamheden van de Inspecteur in buitengewone dienst te Londen per 1 februari 1946. Doorslagen., jan. 1946; 4; 1 omslag
  - Brief waarbij het archief en de inventaris van het bureau van de Inspecteur in buitengewone dienst werd overgedragen aan de Inspecteur-Generaal voor de Scheepvaart te 's-Gravenhage. Met bijlagen.Doorslagen., febr. 1946; 5; 1 omslag
- ONDERZOEKEN VOOR DE BUITENGEWONE RAAD VOOR DE SCHEEPVAART, II
  - Correspondentie i.v.m. het onderzoekbeleid., A
    - Correspondentie inzake het verhoren van bemanningsleden i.v.m. plaats gevonden hebbende scheepsrampen., dec. 1940-febr. 1944; 6; 1 omslag
    - Uitnodiging van de minister van Waterstaat aan de Inspecteur in buitengewone dienst tot het bijwonen van de installatie-bijeenkomst van de Buitengewone Raad voor de Scheepvaart op 27 februari 1941., febr. 1941; 7; 1 stuk
    - Ingekomen brieven van de voorzitter van de Buitengewone Raad voor de Scheepvaart inzake procedure-kwesties., febr.-mrt. 1941; 8; 2 stukken
    - Correspondentie met de Dutch Naval Liaison Officer inzake meteorologische gegevens t.b.v. onderzoeken naar scheepsrampen., mrt. 1941; 9; 3 stukken
    - Correspondentie inzake de weigering van de bemanning van het m.s. 'COLOMBIA' om met dit onbewapende schip en niet in convooi uit te varen., mrt.-apr. 1941; 10; 1 omslag
    - Correspondentie met diverse instanties m.b.t. het onderzoek naar meerdere scheepsrampen., mrt. 1941-sept. 1945; 11; 1 omslag
    - Correspondentie met de Petroleum Maatschappij 'La Corona' en de N.S.T.C. inzake het melden van scheepsrampen aan de Inspecteur in buitengewone dienst., mrt. 1941-nov. 1941; 12; 1 omslag
    - Correspondentie inzake de veiligheidsvoorschriften aan boord van zeeschepen., mei, dec. 1941 febr. 1942 mrt.-apr. 1944; 13; 1 omslag
    - Rapporten betreffende de verrichte werkzaamheden en de stand van zaken m.b.t. de onderzoeken aan de ministers van Waterstaat en Scheepvaart uitgebracht over de periode van 27 november 1940 tot 31 januari 1946, met aanbiedingsbrieven. Doorslagen., aug. 1941-febr. 1946; 14; 1 omslag
    - Correspondentie met de Intelligence Division van de Britse Admiraliteit inzake het onderzoek naar daden van sabotage aan boord van Nederlandse zeeschepen., sept.-oct. 1941; 15; 3 stukken
    - Correspondentie inzake de publicatie en de verspreiding van de verslagen van de zittingen van de Buitengewone Raad voor de Scheepvaart., nov. 1941, febr. 1942 aug. 1943; 16; 1 omslag
      Zie ook Archief Buitengewone Raad voor de Scheepvaart, inv. nr. 231
    - Correspondentie inzake de door de N.S.T.C. ingediende klachten tegen kapitein Diederik van het m.s. 'BERNINA' S.T. Appeldorn, stuurman op het m.s. 'WEGRO' en E.Smid, kapitein op het m.s. 'VIKING'., dec. 1941-juni 1944; 17; 1 omslag
    - Correspondentie met de voorzitter van de Buitengewone Raad voor de Scheepvaart inzake het verlenen van hulp aan drenkelingen in oorlogstijd., nov. 1942; 18; 3 stukken
    - Correspondentie inzake het aan dek vervoeren van extra bunkerkolen door vissersvaartuigen naar aanleiding waarvan enkele vissers weigerden de reis mee te maken., nov. 1943; 19; 1 omslag
    - Stukken betreffende het ontzeggen van de toegang tot het m.s. 'BANTAM' aan de 4de machinist J.B.Dekkers., jan.-mrt. 1944; 20; 1 omslag
  - Ingekomen scheepsverklaringen., B
    - Scheepsverklaringen inzake scheeps-ongevallen, -rampen en ingediende klachten., oct. 1940-febr.1943; 21-29; 9 omslagen
      Alfabetisch geordend.
      - Scheepsnamen beginnende met A., 21
      - Scheepsnamen beginnende met B., 22
      - Scheepsnamen beginnende met C-E., 23
      - Scheepsnamen beginnende met F-K., 24
      - Scheepsnamen beginnende met L-M., 25
      - Scheepsnamen beginnende met N-R., 26
      - Scheepsnamen beginnende met S., 27
      - Scheepsnamen beginnende met T-U, 28
      - Scheepsnamen beginnende met V-Z., 29
    - Scheepsverklaring inzake het vergaan van het s.s. 'OMBILIN' en een schrijven hierover aan de minister van Waterstaat. Kopieën., jan.-febr. 1943; 30; 2 stukken
  - Dossiers inzake onderzoeken., C
    - Dossiers inzake onderzoeken welke door de Buitengewone Raad voor de Scheepvaart werden behandeld., dec. 1941-nov. 1945; 31-117; 87 omslagen
      - Dossier inzake de brand aan boord van het m.s. 'JOLA' op 27 februari en 6 maart 1942., 31
      - Dossier inzake de vliegtuigaanval op het m.s. 'de RUYTER' op 29 december 1941., 32
      - Dossier inzake het tegen een rots oplopen van het m.s. 'ACTINIA' op 11 april 1942., 33
      - Dossier inzake de vermissing van het m.s. 'GORECHT' op 15 januari 1942., 34
      - Dossier inzake de torpedering van het s.s. 'ALPHACCA' op 4 april 1942., 35
      - Dossier inzake de ontploffing aan boord van het s.s. 'ALCYONE' op 16 maart 1942., 36
      - Dossier inzake de stranding van het m.s. 'NARWAL' op 17 mei 1942., 37
      - Dossier inzake de aanvaring tussen het s.s. 'VLIESTROOM' en het m.s. 'AGATHA' op 15 mei 1942., 38
      - Dossier inzake de torpedering van het s.s. 'ARUNDO' op 28 april 1942., 39
      - Dossier inzake de torpedering van het s.s. 'AMAZONE' op 6 mei 1942., 40
      - Dossier inzake de torpedering van het s.s. 'LAERTUS' op 3 mei 1942., 41
      - Dossier inzake het vergaan van het s.s. 'LETO' op 12 mei 1942., 42
      - Dossier inzake beschieting van het s.s. 'ASTREA' op 5 maart 1942., 43
      - Dossier inzake de aanvaring tussen het m.s. 'AGATHA' en het s.s. 'VLIESTROOM' op 15 mei 1942., 44
      - Dossier inzake de vliegtuigaanval op het m.s. 'BRABANT' op 13 juni 1942., 45
      - Dossier inzake het vergaan van het m.s. 'LENY' op 23 juni 1942., 46
      - Dossier inzake de luchtaanval op het m.s. 'TANIMBAR' op 14 juni 1942., 47
      - Dossier inzake het overlijden van de stuurman van het m.s. 'URMAJO' op 28 juni 1942., 48
      - Dossier inzake de duikbootaanval op het m.s. 'OCANA' op 24 maart 1942., 49
      - Dossier inzake de luchtaanval op het m.s. 'TINY' op 11 juli 1942., 50
      - Dossier inzake de torpedering van het s.s. 'REGGESTROOM' op 9 juli 1942., 51
      - Dossier inzake de torpedering van het m.s. 'ALIOTH' op 10 juni 1942., 52
      - Dossier inzake de torpedering van het m.s. 'JAGERSFONTEIN' op 26 juni 1942., 53
      - Dossier inzake de aanvaring van het s.s. 'FERDINAND BOL' met een onbekend schip op 29 juli 1942., 54
      - Dossier inzake de beschieting van het s.s. 'TRITON' op 1 juni 1942., 55
      - Dossier inzake het voelen van twee heftige explosies op het s.s. 'WILLEMSPLEIN' op 8 augustus 1942., 56
      - Dossier inzake de luchtaanval op het m.s. 'AAGTEKERK' op 14 juni 1942., 57
      - Dossier inzake de torpedering van het s.s. 'SPAR' op 3 augustus 1942., 58
      - Dossier inzake de beschieting van het s.s. 'DE WEERT' op 1 juli 1942., 59
      - Dossier inzake de torpedering van het s.s. 'BALINGKAR' op 18 augustus 1942., 60
      - Dossier inzake de torpedering van het s.s. 'ALCHIBA' op 8 juli 1942., 61
      - Dossier inzake de torpedering van het s.s. 'ZUIDERKERK' op 28 augustus 1942., 62
      - Dossier inzake de torpedering en beschieting van het m.s. 'TYSA op 29 juni 1942., 63
      - Dossier inzake de luchtaanvallen op het s.s. 'PAULUS POTTER' op 4 en 5 juli 1942., 64
      - Dossier inzake de klacht van het Sea Transport Office tegen het optreden van de kapitein van het m.s. 'BART' in september 1942., 65
      - Dossier inzake de torpedering van het s.s. 'SATURNUS' op 15 september 1942., 66
      - Dossier inzake de ketellekkage op het s.s. 'STAD AMSTERDAM' op 25 augustus 1942., 67
      - Dossier inzake de stranding van het m.s. 'ATLAS' op 10 oktober 1942., 68
      - Dossier inzake de explosie op het s.s. 'MEDEA' op 12 augustus 1942., 69
      - Dossier inzake de torpedering van het s.s. 'BREEDIJK' op 14 september 1942., 70
      - Dossier inzake de torpedering van het m.s. 'ROTTERDAM' op 28 augustus 1942., 71
      - Dossier inzake het verloren gaan van het m.s. 'TJINEGARA' op 25 juli 1942., 72
      - Dossier inzake de stranding van het s.s. 'WILLEMSPLEIN' op 4 oktober 1942., 73
      - Dossier inzake de torpedering van het s.s. 'GAASTERKERK' op 8 oktober 1942., 74
      - Dossier inzake de torpedering van het s.s. 'NIEUW ZEELAND' op 11 november 1942., 75
      - Dossier inzake de aanval met torpedo's op het s.s. 'TITUS' op 3 november 1942., 76
      - Dossier inzake de torpedering van het s.s. 'HOBBEMA' op 23 oktober 1942., 77
      - Dossier inzake het aan de grond lopen van het s.s. 'MEERKERK' op 11 oktober 1942., 78
      - Dossier inzake de brand aan boord van het s.s. 'TERKOELEI' op 30 oktober 1942., 79
      - Dossier inzake de onderzeebootaanvallen op het s.s. 'POLYDORUS' op 25 en 26 november 1942 en het vergaan op 27 november 1942., 80
      - Dossier inzake de stranding van het s.s. 'VENUS' op 3 januari 1943., 81
      - Dossier inzake het vergaan van het s.s. 'FLENSBURG' op 8 oktober 1942., 82
      - Dossier inzake de explosie's aan boord van het s.s. (tanker) 'LISETTA' op 3 februari 1943., 83
      - Dossier inzake de moeilijkheden met de machine van het s.s. 'JAN VAN GOYEN' in december 1942., 84